---
title: "Lima mapas"
output: 
  flexdashboard::flex_dashboard
---

```{r setup, include=FALSE}
library(flexdashboard) # always
```

<!-- links -->
```{r}
map1link="https://github.com/CIENCIA-DE-DATOS-ESPACIALES1/actividad-3/raw/main/MAPA1.rds"
viz1=url(map1link)

map2link="https://github.com/CIENCIA-DE-DATOS-ESPACIALES1/actividad-3/raw/main/MAPA2.rds"
viz2=url(map2link)

map3link= "https://github.com/CIENCIA-DE-DATOS-ESPACIALES1/actividad-3/raw/main/MAPA3.rds"
viz3=url(map3link)

map4link= "https://github.com/CIENCIA-DE-DATOS-ESPACIALES1/actividad-3/raw/main/MAPA4.rds"
viz4=url(map4link)
```

## Sidebar {.sidebar}


Los mapas representan un análisis de Lima (4 tipos diferentes de calculo de vecindarios). Este Dashboard visualiza la autocorrelación espacial del IDH 2019 en Lima.

Hallazgos Clave:
- Los Hot-Spots se concentran en el centro y sur metropolitano.
- Los Cold-Spots persisten en las periferias y zonas rurales.
- La Sensibilidad del análisis aumenta al utilizar métodos de ponderación continua (Kernel).

## Column {.tabset .tabset-fade}


### Contigüidad Torre (Rook)

```{r}
readRDS(viz1)
```


### K-Vecinos Más Cercanos (K=5)

```{r}
readRDS(viz2)
```

### Banda de Distancia Fija (20km)

```{r}
readRDS(viz3)
```

### Ponderación Continua (Kernel)

```{r}
readRDS(viz4)
```



